Minutes et répertoires du notaire Jean MURET, 30 juillet 1585 - 7 octobre 1614 (étude XXXIV)
Archives nationales
- Minutes de Jean MURET, 30 juillet 1585 - 7 octobre 1614; MC/ET/XXXIV/1 - MC/ET/XXXIV/27
  - Minutes. 1605 - 1606, MC/ET/XXXIV/14; registre
    - Donation par Simon Chesnart, maître vitrier, rue Trinité devant Saint-Eustache, et Antoinette Gagou, son épouse, à Sulpice Bernard, charpentier à bateaux rue des Jardins, paroisse Saint-Paul, et tous les biens leur appartenant lors de leur décès; Autre le 15-3, 13 février 1606; MC/ET/XXXIV/14; fol. XXI; fol. XLI/v°/
      donation; Chesnart, Simon; Gagou, Antoinette; charpentier; vitrier
    - Apprentissage chez Loys Du Temple, maître tourneur en bois, demeurant place du Vieil-Cimetière-Saint-Jh., 16 février 1606; MC/ET/XXXIV/14; fol. XXIII
      contrat d'apprentissage; Du Temple, Loys; tourneur
    - Lyebert (Denis) maître maçon r. Quiquetonne paroisse Saint-Eustache, § Mise en apprentissage chez .. durant 4 ans de Germain Bailly, 13 ans, fils de Loys Bailly, maçon tailleur de pierres moy. 90 £ts, 14 mars 1606; MC/ET/XXXIV/14; fol. XL/v/°
      contrat d'apprentissage; Lyebert, Denis; maçon tailleur de pierres; maçon
    - Marché de garde de poisson durant 4 ans moy. 100 L. et un quartaut de hareng par an, 16 mars 1606; MC/ET/XXXIV/14; fol. XLV
    - GASCOURT près Luzarches § Vente d'aciers dus par un marchand tuilier, demeurant à Gascourt, 29 avril 1606; MC/ET/XXXIV/14; fol. LXXVII
      acte de vente; couvreur
    - Apprentissage chez Jean Grizel, maître menuisier demeurant au fg Montmartre, 7 mai 1606; MC/ET/XXXIV/14; fol. CVI
      contrat d'apprentissage; Grizel, Jean; menuisier
    - BESANCON (Charles de) écuyer sieur de Thimecourt, près Luzarches § Transaction entre Charles de Besançon, et Paul de Cornouailles, avocat en parlement, prieur de Hornoy, 8 juin 1606; MC/ET/XXXIV/14; fol. VII/XX/III
      accord; Hornoy-le-Bourg (Somme); Besançon, Charles de (sieur de Thimecourt); Cornouailles, Paul de; abbé
    - EXECUTEURS d'Arrêts et Sentences criminelles § Associations d'EXECUTEURS d'arrêts et Sentences criminelles, 17 juin 1606; MC/ET/XXXIV/14; fol. VI/XX/XI/v/°
      acte de société
    - Contrat de mariage entre Charles Picqueron, marchand de vin, place de Grèves, et Denise Defresne, fille de Denis Defresne, maître bourrelier, rue Montorgueil paroisse Saint-Sauveur, 25 juin 1606; MC/ET/XXXIV/14; fol. VI/XX/XV
      contrat de mariage; Picqueron, Charles; Defresne, Denise; Defresne, Denis; sellier; commerçant
    - Constitution de rentes par Symon Chesnart, maître vitrier r. Trainée devant Saint-Eustache, 9 juillet 1606; MC/ET/XXXIV/14; fol. VII/XX/XVIII
      constitution de rente; Chesnart, Symon; vitrier
    - FAISEUR D'IMAGES (Apprenti) § Mise en apprentissage durant 5 ans par François Binet, charcutier rue Saint-Martin paroisse Saint-Nicolas-des-Champs, de Berthin Binet, son fils, âgé 12 ans, chez Simon Graphart, faiseur d'images r. Montorgueil. Pas de frais d'apprent., 22 juillet 1606; MC/ET/XXXIV/14; fol. VIII/XX/XIX
      contrat d'apprentissage; Binet, François; Graphart, Simon; Binet, Berthin
    - Contrat de mariage entre Michel Leliepvre, maître savetier r. Quiquetonne paroisse Saint-Eustache, et Nicole Vermont, majeure servante en lad. rue, fille d'Antoine Vermont, tonnelier à Villiers-Saint-Barthélemy en Beauvaisis, 13 août 1606; MC/ET/XXXIV/14; fol. IX/XX/I
      contrat de mariage; Leliepvre, Michel; Vermont, Nicole; Vermont, Antoine; bottier; tonnelier
    - CLIGNANCOURT § Quittance pour travaux de Charpenterie fait en une maison située à Clignancourt, 14 août 1606; MC/ET/XXXIV/14; fol. IX/XX/III
      quittance
    - Contrat de mariage entre Philippe Roussel, marchand mercier rue et près la porte Saint-Denis paroisse Saint-Laurent, et Marie Delespine, veuve de Jehan Margerie, maçon, r. Saint-Denis paroisse Saint-Nicolas des Ch., 16 août 1606; MC/ET/XXXIV/14; fol. IX/XX/VII
      contrat de mariage; Roussel, Philippe; Delespine, Marie; Margerie, Jehan; maçon; commerçant
    - DESNOTZ (Antoine) maître maçon r. de la Savaterie paroisse Saint-Martial en la Cité § Quitt. aux consignations par. .. pour adjudication qui lui fut fait d'une maison saisie à la requête d'Antoine D. violon ordinaire de la Ch/r/ du R. sur Loys Henry, maître maçon, 1er septembre 1606; MC/ET/XXXIV/14; fol. II/C/III
      quittance; Desnotz, Antoine; Henry, Loys; officier de la Chambre du roi (Ancien Régime); maçon
    - THOU (Christ. Auguste de) chevalier sr du Plessis § Bail durant 6 ans pour le tuteur des mineurs de Christ. Auguste de THOU et Anne de Neufville, sa femme de terres leur appartenant moy. 800 £. par an, 4 septembre 1606; MC/ET/XXXIV/14; fol. II/C/VII
      bail; Thou, Christ. Auguste de, chevalier seigneur du Plessis; Neufville, Anne de
    - Contrat de mariage de entre Jehan Formantin, bourgeois de Paris gde rue Saint-Ja. paroisse Saint-Benoit, et Madeleine Dubois, fille mineure de Marin Dubois, notaire au Châtelet de Paris, 10 septembre 1606; MC/ET/XXXIV/14; fol. II/C/XII
      contrat de mariage; Formantin, Jehan; Dubois, Madeleine; Dubois, Marin; notaire
    - Contrat de mariage entre Simon Caillo, compagnon cordier rue Darnétal paroisse Saint-Laurent, au service de Pierre Poullian, majeur, maître dudit métier, fils de Jh. Caillo, marchand forain à Sablonnière le Temple, évêché de Soissons, avec Jehanne Flesset, veuve de Julien Féron, maître cordier demeurant au marché aux poirés aux Halles, 26 septembre 1606; MC/ET/XXXIV/14; fol. II/C/XXX
      contrat de mariage; Caillo, Simon; Poullian, Pierre; Caillo, Jh.; Flesset, Jehanne; Féron, Julien; cordier; cordier; forain
    - FERON (Julien) + mars 1605 maître cordier § Inv. après décès de Julien FERON à la requête de Jehanne FLESSET, son ep. demeurant au marché aux poirés, sur la porte de la Halle aux blés tutrice de Noel, 11 ans 1/2 - Pierre, 7 ans 1/2 - Jean, 6 ans - Gillette, 4 ans 1/2 - Marie, 15 mois - tableaux, 2 octobre 1606; MC/ET/XXXIV/14
      tableaux
      inventaire; Flesset, Jehanne; Féron, Julien; cordier
    - CLIGNANCOURT § Marché d'extraction de pierre de plâtre d'une carrière située à CLIGNANCOURT lieudit la 'goutte d'or', 2 novembre 1606; MC/ET/XXXIV/14; fol. II/C/XLIX
    - Contrat de mariage entre Antoine Leane, maçon à Saint-G. en Laye majeur, et Vigotte Billeheu, veuve de François Defourqueulx, laboureur à Saint-Germain-en-Laye, 25 novembre 1606; MC/ET/XXXIV/14; fol. II/C/LXXII
      contrat de mariage; Saint-Germain-en-Laye (Yvelines); Leane, Antoine; Billeheu, Vigotte; Defourqueulx, François; agriculteur; maçon
    - DEMASSE (Denis) maître potier d'étain demeurant s/ les piliers des Halles paroisse Saint-Eustache, § mariage de. .. fils de Jh. D. maître verger raquettier avec Jehanne Cousin,fille de Pantaléon Cousin, maître cordonnier r. Saint-Honoré paroisse Saint-Eustache, 26 novembre 1606; MC/ET/XXXIV/14; fol. II/C/XX
      contrat de mariage; Demasse, Denis; Cousin, Jehanne; Cousin, Pantaléon; potier; cordonnier
    - BULLER (Geneviève) veuve d'Urbain Le Seurre, maître tailleur d'habits rue de la Pl. aux Veaux enseigne de la Huche verte § Testament, 1er décembre 1606; MC/ET/XXXIV/14; fol. II/C/LXXVII
      testament; Buller, Geneviève; Le Seurre, Urbain; tailleur d'habits
    - GRAVILLIERS (rue des) § Devis de maçonnerie d'une maison située rue des GRAVILLIERS devant le soleil d'or, 5 décembre 1606; MC/ET/XXXIV/14; fol. II/C/IIII/XX/
      devis; Gravilliers (rue des)
    - de MESSAGER de la VILLE de PARIS à Amiens (office de) § Vente de l'office de Messager de la VILLE de PARIS à Amiens moy. VII/XX/IV L. et une pièce de Camelot blanc de fil retors double façon d'Amiens de la valeur de 12 L., 8 décembre 1606; MC/ET/XXXIV/14; fol. II/C/IIII/XX/III
    - OSIERS (Marché de) § Vente de 500 bottes de Marché d'OSIERS moy. 15 £. par cent de bottes, 8 décembre 1606; MC/ET/XXXIV/14; fol. II/C/IIII/XX/II
      osiers
      acte de vente; Osiers, Marché de
    - MONNARD (Balthazar) maître maçon r. des Juifs paroisse Saint-Gervais § Marché de maçonnerie d'une maison rue Beaurepaire, 16 décembre 1606; MC/ET/XXXIV/14; fol. II/C/IIII/XX/XVII
      marché; Monnard, Balthazar; maçon
    - JEUX de QUILLES § Permission durant 1 an d'occuper des jeux de quilles moy. 30 sols par jour, 18 décembre 1606; MC/ET/XXXIV/14; fol. II/C/IIII/XX/XVIII
      jeux de quilles
    - Contrat de mariage entre Geoffroy Roger, maître tourneur en bois gde rue Mouffetard paroisse Saint-Médard, et Antoinette Cadé, majeure, fille de défunt Belain Cadé, laboureur à Pierre faite près Langres., 29 décembre 1606; MC/ET/XXXIV/14; fol. II/C/XLIV/v/°
      contrat de mariage; Langres (Haute-Marne); Roger, Geoffroy; Cadé, Antoinette; Cadé, Belain; agriculteur; tourneur
    - Contrat de mariage entre André Laverdin, paulmier rue Mauconseil au jeu de paume de Mandosse majeur natif de Mery près Crépy-en-Valois, fils de Joachim Laverdin, laboureur à Mery, et Reine Guibert, veuve de Gilles Buisson, maître paumier r. de la g de Truanderie paroisse Saint-Eustache, 31 décembre 1606; MC/ET/XXXIV/14; fol. III/C/IIII
      contrat de mariage; Crépy-en-Valois (Oise); Laverdin, André; Laverdin, Joachim; Guibert, Reine; Buisson, Gilles; paumier
    - DELACOUR (Lois) Tailleur de pierre r. Montorgueil paroisse Saint-Eust. § Apprentissage de chaperonnière chez Guillomette VASSEUR femme de. .., 14 août 1614; MC/ET/XXXIV/14; fol. IX/XX/IIII
      contrat d'apprentissage; Delacour, Lois
  - Minutes. 1607, MC/ET/XXXIV/15; registre
    - Partage entre les héritiers de Jean CHOCU et Nicole Le Blanc, sa femme épouse en seconde noce de Nicolas Ragois, son dernier mari, 1er janvier 1607; MC/ET/XXXIV/15
      partage; Chocu, Jean; Le Blanc, Nicole; Ragois, Nicolas
    - CERTAIN (Jean) maître cordier demeurant sous la Tonnellerie paroisse Saint-Eustache§ Testament, 13 février 1607; MC/ET/XXXIV/15; fol. LVI/v°/
      testament; Certain, Jean; cordier
    - LEGRAS (Denise) veuve de Thobile Leclers C/on/ cuisinier rue du pt Lion paroisse Saint-Sauveur § Testament, 3 mars 1607; MC/ET/XXXIV/15; fol. LXXII
      testament; Legras, Denise; Leclers, Thobile; cuisinier
    - FAITS DIVERS § Convention entre 2 charcutiers pour régler un procès relatif à une affaire de porcs vendus pour être tués et débités mais avaient été appréhendés par des particuliers, 14 mars 1607; MC/ET/XXXIV/15; fol. IIII/XX/I
      convention
    - AULNEUR JURÉ de TOILES de Paris (office de) § Vente de lettres de provisions de l'un de l'office de TOILES de Paris moyennant 1200 Lts, 14 mars 1607; MC/ET/XXXIV/15; fol. IIII/XX/
    - TILLY (Agnès de) ep. de Jehan Legendre b de P. rue Montorgueil paroisse Saint-Eustache, § Testament, 19 mars 1607; MC/ET/XXXIV/15; fol. IIII/XX/VI
      testament; Tilly, Agnès de; Legendre, Jehan
    - CALAIS § Ratification de la vente d'une maison située à Calais contrat par evant notaire en ladite ville le 1er juillet 1603, 6 avril 1607; MC/ET/XXXIV/15; fol. C
      ratification; Calais (Pas-de-Calais)
    - VIEUX AUGUSTINS (rue des) § Marché de cheminées pour une maison située rue des VIEUX AUGUSTINS enseigne des 3 pastourelles moy. 65 sols par toise de tuyaux, 9 mai 1607; MC/ET/XXXIV/15; fol. VI/XX/V
      marché; Vieux-Augustins (rue des)
    - LETTRES de CHANGE § Sommation pour paiement de sommes dus suivant 2 LETTRES de CHANGE, 11 mai 1607 - 12 mai 1607; MC/ET/XXXIV/15; fol. VI/XX/VI; fol. VI/XX/VII
    - TORCY (cure de Sainte-Come et Damien de) § Bail pour 2 ans de le cure de Sainte-Come et Damien de TORCY moy. 200 £. par an, 18 mai 1607; MC/ET/XXXIV/15
    - Ratification d'un contrat d'association de marchands de bois passé par devant notaires à Noyon le 6 de ce mois, 9 juin 1607; MC/ET/XXXIV/15; fol. VIII/XX/
      ratification; commerçant
    - CLIGNANCOURT (terroir de) lieudit la goutte d'or § Marché d'extraction de pierre à plâtre d'une carrière à CLIGNANCOURT, 11 juin 1607; MC/ET/XXXIV/15; fol. VIII/XX/IIII
    - LE GAY (Pierre) Tissutier rubanier demeurant à Villeneuve Saint-Georges majeur Contrat de mariage entre Pierre LE GAY fils de Pierre L. lab. à Villeneuve Le Comte du Brie avec Geneviève Nantier, majeure servante rue Montorgueil paroisse Saint-Sauveur, fille de Jehan N. brasseur de bière à Gisors, 11 juin 1607; MC/ET/XXXIV/15; fol. VIII/XX/I
      contrat de mariage; Le Gay, Pierre; Nantier, Geneviève; tisserand; passementier; employé de maison
    - Contrat de mariage entre Claude Connet, maître chandelier en Suif. rue Comtesse d'Artois, et Anne Deletre, fille de Denis Deletre, prévôt de Dampierre en Champagne, demeurant rue Montorgueil, 11 juin 1607; MC/ET/XXXIV/15; fol. VIII/XX/V
      contrat de mariage; Dampierre (Haute-Marne); Connet, Claude; Deletre, Anne; Deletre, Denis; cirier; prévôt (Ancien Régime)
    - LANGEOLLE (Guillaume) maître peintre r. de la Gde Truanderie paroisse Saint-Eustache, à l'écu de Savoie § Bail durant 4 ans par... à Anthoine Martin, maître cordonnier de divers lieux dépendant de sa maison moy. 66 l. par an, 12 juin 1607; MC/ET/XXXIV/15; fol. VIII/XX/XI
      bail; Langeolle, Guillaume; Martin, Anthoine; peintre
    - LUQUECHONY (Étienne ) maître couvreur de maisons r. Saint-Martin § Mise en apprentis. durant 6 ans chez... de Jehan Le Hoc, 17 ans, fils de Samuel Le Hoc, couvreur de maisons et maçon à Rouen, 23 juin 1607; MC/ET/XXXIV/15; fol. IX/XX/VIII
      contrat d'apprentissage; Rouen (Seine-Maritime); Luquechony, Étienne; Le Hoc, Jehan; Le Hoc, Samuel; couvreur
    - ENERARD (Marguerite) Vve de Jh. Deshayes, maître chandelier en suif rue aux Ours paroisse Saint-Leu Saint-Gilles § Testament, 3 juillet 1607; MC/ET/XXXIV/15; fol. II/C/XII
      testament; Enerard, Marguerite; Deshayes, Jh.; cirier
    - Partage de la succession de Jehan Moriel ou Morieu, marchand à Calais entre les 5 neveux et héritiers, 4 juillet 1607; MC/ET/XXXIV/15; fol. II/C/XLII
      partage; Calais (Pas-de-Calais); Moriel, Jehan; Morieu, Jehan; commerçant
    - Procuration par Guillaume Vandera, dit Artsen, marchand flamand demeurant à Calais, à Loys Lopes, note de Christofle Ortia, procureur à Séville en Espagne pour faire procéder à l'enquête qu'il entend faire à l'encontre de Nicolas Decepy, marchand à Calais pour causes spécifiées à la commission obtenue au Pt de Paris le 9-6 dernier, 5 juillet 1607; MC/ET/XXXIV/15; fol. II/C/XXV
      procuration; Calais (Pas-de-Calais); Séville (Espagne); Vandera dit Artsen, Guillaume; Lopes, Loys; Ortia, Christofle; Decepy, Nicolas; commerçant
    - DALLEMBOURG (Ysaleon) veuve d'Adrian Chappelain, notaire au Châtelet demeurant rue Beaubourg § Déclaration testamentaire - Aucune clause religieuse, 14 août 1607; MC/ET/XXXIV/15; fol. II/C/IIII/XX/XIII
      déclaration; Dallembourg, Ysaleon; Chappelain, Adrian; notaire
    - LUSIGNAN de Saint-GELAIS (Guy de) chevalier seigneur de Laussac Suivant la Cour § Procuration pour recevoir de Urbain de Lusignan-de-Saint-Gelais ev. de Cominges la somme de 4000 L., 23 août 1607; MC/ET/XXXIV/15; fol. III/C/
      procuration; Lusignan-de-Saint-Gelais, Guy de; Lusignan-de-Saint-Gelais, Urbain
    - BOCHART (Jean) chevalier seigneur Champigny et Nauroy conseiller aux Conseils d'Etat et Privé ambassadeur à Venise rue Neuve Saint-Paul § Fondation par Jean BOCHART au couvent des MINIMES de Nigeon, comme exécuteur testamentaire de Geneviève Allart, veuve de Jh. de Neufville, chevalier seigneur de Chantelon et Bouconvillier, maître d'hôtel ordinaire de la maison du Roi, 30 août 1607; MC/ET/XXXIV/15; fol. III/C/IX
      fondation pieuse; Bochart de Champigny, Jean (1561-1630); Allart, Geneviève; Bochart de Champigny, Jean (1561-1630); Neufville, Jh. de; maître d'hôtel
    - HALLE AUX BLES § Accords relatifs à l'adjudication de la 14/e/ arcade de la HALLE AUX BLES, 31 août 1607; MC/ET/XXXIV/15; fol. III/C/XI
    - Partage entre les enfants de Loys Thibault, docteur régent en la faculté de médecine, et Michel Le Jeune, maître joueur d'instruments, violon ordinaire de la Chambre du roi et Jehanne Pilatte, sa femme, 24 septembre 1607; MC/ET/XXXIV/15; fol. III/C/XXVII
      partage; Thibault, Loys; Pilatte, Jehanne; musicien
    - LOCATIONS § Arrêté de compte entre 2 marchands épiciers relatives à leur marchandise d'épicerie et LOCATIONS de chambres faites par l'un d'eux à l'autre, 1er octobre 1607; MC/ET/XXXIV/15; fol. III/C/XXXVI
      compte; commerçant
    - Mise en apprentissage par François Pigner, imprimeur en l'Université r. des Amandiers paroisse Saint-Étienne-du-Mont, de Nicolas Pigner, son fils, 15 ans, chez Lazare Navarre, tailleur d'habits. Pas de frais d'apprentissage, 1er octobre 1607; MC/ET/XXXIV/15; fol. III/C/XXXVII
      contrat d'apprentissage; Pigner, François; Pigner, Nicolas; Navarre, Lazare; tailleur d'habits; imprimeur
    - Contrat de mariage entre Pierre Bonnet, le jeune plumassier à Nesle près L'Isle-Adam, fils de François Bonnet, laboureur audit lieu avec Madeleine Boitart, fille de Françoise Boivin, servante sur le Pt Pont chez Jh. Cappon, marchand b de P., cette dernière épouse de Caprais Gosse, manoeuvrier à Grisy près Pontoise, Veuve en premières noce de Adrien Boitart, boulanger à Grisy, 19 octobre 1607; MC/ET/XXXIV/15; fol. III/C/LIII
      contrat de mariage; Grisy-Suisnes (Seine-et-Marne); L'Isle-Adam (Val-d'Oise); Bonnet (le jeune), Pierre; Bonnet, François; Boitart, Adrien; Boitart, Madeleine; Boivin, Françoise; Gosse, Caprais; boulanger; agriculteur; fabricant d'accessoires vestimentaires
    - MEULAN § Vente d'une maison à MEULAN rue de la platrière, 20 octobre 1607; MC/ET/XXXIV/15; fol. III/C/LV
      acte de vente; Meulan (Yvelines)
    - OZIER § Vente de 500 bottes de perches de saulx servant à jardinage et 500 bottes d'OZIER vert de saulx moy. 18 L. le 100, 27 octobre 1607; MC/ET/XXXIV/15; fol. III/C/LXXII
      osier
    - PETITPAS (Louis) maître peintre; r. Trainée paroisse Saint-Eustache,; natif de Cezanne en Brie Contrat de mariage entre .. avec Perrette CAUCOIN, fille majeure, fille d'Antoine C. laboureur à Aigleville près Vimon au Perche, demeurant r. Montorgueil paroisse Saint-Eustache, 4 novembre 1607; MC/ET/XXXIV/15; fol. III/C/IIII/XX/II
      contrat de mariage; Petitpas, Louis
    - BOULANGER (Antoine) maître tissutier rubannier majeur rue et paroisse Saint-Sauveur Contrat de mariage entre Antoine BOULANGER fils de Noël B. maître tissutier rubannier avec Marguerite MARTIN fille de Guillaume M. maître vannier quincailler rue des Prêcheurs paroisse Saint-Eustache., 4 novembre 1607; MC/ET/XXXIV/15; fol. III/C/IIII/XX/V
      contrat de mariage; Boulanger, Antoine; tisserand; passementier
    - MONTMARTRE § Marché d'extraction de pierre à plâtre tirée d'une carrière au bout des petits ateliers à plâtre de messieurs de Saint-Lazare au dessous de la butte de MONTMARTRE., 12 novembre 1607; MC/ET/XXXIV/15; fol. IIII/C/IIII
    - FOURNET (Jean) tisserand en Toile r. du cimetière paroisse Saint-Nicolas-des-ChampsContrat de mariage entre Jean FOURNET fils d'Étienne F. laboureur à Courcelles en Picardie avec Isabelle FLAMANT, fille de Denis F. domestique du sr de Pont Saint-Pierre, gouverneur d'Abbeville, 18 novembre 1607; MC/ET/XXXIV/15; fol. IIII/C/XV
      contrat de mariage; Fournet, Jean
    - BLE (marché de) § marché de transport de 150 muids de blé depuis Méry et Marcilly-sur-Seine j... la poterne à Sel de Montereau Fault Yonne, 29 novembre 1607; MC/ET/XXXIV/15; fol. IIII/C/XXV V°
    - ESTRÉE (Angelique d') abbesse de Maubuisson § Déclaration, 30 novembre 1607; MC/ET/XXXIV/15; fol. IIII/C/XXV
      déclaration; Estrée, Angelique d'
    - SAVARY (François) chevalier seigneur de Maulevriers gent. ordinaire de la Ch du R. conseiller aux Conseils d'Etat et Privé ancien ambassadeur au devant r. des Petits-Champs paroisse Saint-Eustache, § Procuration par François SAVARY et Anne de THOU relative à la succ. de Christ. Auguste de THOU et Anne de NEUFVILLE son ep. leur père et mère, 11 décembre 1607; MC/ET/XXXIV/15; fol. IIII/C/XL
      procuration; Savary, François
    - SAUVAGE (Charlotte) ep. de Claude GAULT Sr du Tertre veuve de Roland ANFFROY maître potier d'étain demeurant s/ les piliers des Halles § Testament, 26 décembre 1607; MC/ET/XXXIV/15; fol. IIII/C/LX
      testament; Sauvage, Charlotte
  - Minutes. 1608, MC/ET/XXXIV/16; registre
    - POISSON (marché de) § marché conclu entre un gagne denier et un représentant de la communauté des compteurs et de chargeurs de marché de POISSON de mer pour recueillir durant une année entière tte les manus d'osier servant à la vente du poisson moy. 36 L., 2 janvier 1608; MC/ET/XXXIV/16; fol. I
      acte de vente; marché; Poisson, marché de
    - BOURSIER (Martin) enfant de cuisine du commun de la Maison du Roi potager ordinaire de la maison du comte de Soissons logé chez ce dernier rue d'Orleans Contrat de mariage entre Martin BOURSIER fils de Mathurin B. marchand à Tours avec Note PARENT fille mineure de Regnault P. marchand ouvrier en draps de soie, 7 janvier 1608; MC/ET/XXXIV/16; fol. III
      contrat de mariage; Boursier, Martin
    - BOUDIN (Thomas) maître sculpteur r. Montorgueil paroisse Saint-Eustache, § Quittance par. .. et Marie AULMONT son ép. à Marie HANIN Vve d'Étienne A. maître menuisier père et mère de lad. A. VIII/XX/XI £ restant de 300 écus que ce derniers devaient leur payer par leur contrat de mariage pard. DE LA BARDE le 11-5-98, 30 janvier 1608; MC/ET/XXXIV/16; fol. XXII
      contrat de mariage; quittance; Boudin, Thomas
    - REGNARD (Jean) marchand demeurant à Orbays en Brie Contrat de mariage entre Jean REGNARD avec mte BEAUVAIS servante de Claude Garlin Procureur au Pt r. Gallande paroisse Saint-Severin, celle-ci, veuve de michel COLIBEAU marchand mercier à la suite de la Cour, 1er février 1608; MC/ET/XXXIV/16; fol. XXIX
      contrat de mariage; Regnard, Jean
    - JEHAN (Clement) compagnon cordonnier r. Montmartre paroisse Saint-Eustache, majeur Contrat de mariage entre Clement JEHAN fils de Marin J. laboureur à Sainte-Gauburge/Rille évêché de Seez en Normandie avec Madeleine DUFOUR fille de Biart D. maître cordonnier r. Montmartre paroisse Saint-Eustache, 3 février 1608; MC/ET/XXXIV/16; fol. XXXI
      contrat de mariage; Jehan, Clement
    - ROYATON (Pierre) b de P. r. de la Cordonnerie les Halles § Testament de Pierre ROYATON, 11 février 1608; MC/ET/XXXIV/16; fol. XXV
      testament; Royaton, Pierre
    - THIERRY (Jehan) tailleur de pierre r. Pavée paroisse Saint-Sauveur § Marché pour une maison rue Neuve du Ponceau, 14 février 1608; MC/ET/XXXIV/16; fol. XXXVIII
      marché; Thierry, Jehan
    - ROGER (Michel) avocat en Pt r. des Prouvaires paroisse Saint-Eustache, § D/on/ par Mathurin ROGER Secrétaire de la feue Pierre mère à Michel ROGER de la terre et seigneurie de VILLETHIERRY en Vendomois à lui échue par la succ. de Marin R. son père marchand à Châteaudun, 18 février 1608; MC/ET/XXXIV/16; fol. XLI
      donation; Roger, Michel
    - VANNERIE (marché de) § Vente par Gilles Hémon, maître pêcheur à la chaussée Cholvourne près Bougival à Guillaume Martin, maître vannier quincaillier, de 500 bottes de perches de saule servant à jardinage moy. 30 £. par cent, 28 février 1608; MC/ET/XXXIV/16; fol. LVII
      acte de vente; Hémon, Gilles; Martin, Guillaume; commerçant; vannier-rotinier
    - BELLAMY (Guyon) tailleur de pierres au fg Saint-Honoré majeur § mariage de... fils de Florentin Bellamy, laboureur à Noizay près Amboise avec Marie Marcou, fille de Yves M. boulanger, 27 mai 1608; MC/ET/XXXIV/16; fol. VII/XX/XV
      contrat de mariage; Bellamy, Guyon; Florentin Bellamy,; Marcou, Marie; Marcou, Yves; agriculteur
    - Contrat de mariage entre Daniel Hatenville, accousteur de draps de soie r. Saint-Martin paroisse Saint-Médéric 28, fils de Ja. H. tisserand en toiles au parc d'Austoc près le Havre de Grace en Normandie, avec Marie Chevalier, 26 ans, au service de Richard Chocut marchand b de P. r. de Grenelle paroisse Saint-Eustache, fille de Ja. CH. menuisier à Mantes, 22 juin 1608; MC/ET/XXXIV/16; fol. IX/XX/XI